臺灣新竹地方法院刑事判決　　　　　　　　　　　　　九十二年度易緝字第五一號
　　公　訴　人　臺灣新竹地方法院檢察署檢察官
　　被　　　告　丙○○
右列被告因違反毒品危害防制條例案件，經檢察官提起公訴（九十二年度毒偵字第三
九三號），本院合議庭裁定適用簡式審判程序，判決如左：
    主  文
丙○○施用第二級毒品，累犯，處有期徒刑陸月，如易科罰金，以佰元折算壹日。
扣案第二級毒品安非他命壹包（毛重零點貳公克）、殘留安非他命之吸食器壹組，均
沒收銷燬。
    事  實
一、
  (一)、丙○○前有多次違反麻醉藥品管理條例案件之前科，最近一次係於民國八十九
      、九十年間分別因違反毒品危害防制條例及家庭暴力防治法案件，先後經本院
      以八十九年度竹簡字第三九五號判決有期徒刑八月，及臺灣高等法院以九十年
      度上易第一０五０號判決有期徒刑六月確定，嗣經本院定應執行刑為有期徒刑
      八月確定，並於九十一年十一月三日執行完畢。
  (二)、其曾因二次施用毒品案件，經本院先後以八十八年度毒聲字第三九一號、八十
      八年度毒聲字第二五七四號裁定送觀察、勒戒後，均認無繼續施用毒品之傾向
      ，經臺灣新竹地方法院檢察署檢察官分別於八十八年四月三十日以八十八年度
      偵字第九一一號、八十九年五月十二日以八十九年度毒偵緝字第八七號各為不
      起訴處分確定。復因施用第二級毒品案件，經臺灣新竹地方法院檢察署檢察官
      聲請本院裁定送強制戒治，並以八十九年度毒偵字第一四七三號提起公訴，嗣
      經本院以八十九年度竹簡字第三九五號判決有期徒刑五月確定，而其強制戒治
      處分期間經依本院九十年度毒聲字第五三八號裁定停止戒治，所餘戒治期間付
      保護管束，嗣於九十年十一月二日保護管束期滿。
二、詎丙○○仍不知悛悔，復同時基於施用第二級毒品安非他命、ＭＤＭＡ之犯意，
    於九十一年十一月六日晚上十時許，在其友人甲○○位於新竹市○區○○里○○
    鄰○○路六十一巷五號住處內，以將第二級毒品安非他命及ＭＤＭＡ毒品置於錫
    箔紙加熱使生煙之方式，同時施用安非他命及ＭＤＭＡ一次。旋為警於同日凌晨
    二時三十分許，在前址查獲，扣得安非他命一包（毛重零點二公克）、殘留安非
    他命之吸食器一組，並採尿送驗而查獲上情。
三、案經新竹市警察局第二分局報告臺灣新竹地方法院檢察署檢察官偵查起訴。
    理  由
一、本件被告所犯之罪，非死刑、無期徒刑、最輕本刑為三年以上有期徒刑之罪，或
    高等法院管轄第一審案件，被告於本院準備程序進行中，就被訴事實為有罪之陳
    述，經本院合議庭認合於刑事訴訟法第二百七十三條之一第一項之規定，裁定進
    行簡式審判程序，合先敘明。
二、訊據被告丙○○對於前揭施用第二級毒品安非他命、ＭＤＭＡ之事實坦承不諱，
    且：
  (一)、被告為警查獲後所採之尿液（編號：Ｂ─２７３），經送檢驗呈安非他命、Ｍ
      ＤＭＡ、ＭＤＡ（二亞甲基雙氧安非他命，為ＭＤＭＡ去甲基後之代謝產物）
      陽性反應，有新竹市警察局辦理煙毒、麻醉藥品案尿液送驗受檢人真實姓名代
      號對照表暨送驗登記簿、國防部憲兵司令部刑事鑑識中心九十二年二月十七日
      （九二）宇鑑字第０一九五二號鑑驗通知書（見偵查卷第四十六、四十五頁）
      附卷足憑。
  (二)、復有第二級毒品安非他命一包（毛重零點二公克，以九十一年度安保管字第四
      二三號扣押中，扣押物品清單見本院九十二年度易字第二六一號卷【下稱第二
      六一號卷】內）、殘留安非他命之吸食器一組（以九十一年保管字第一七二七
      號扣押中，扣押物品清單見第二六一號卷內）扣案可資佐證。
  (三)、綜上，被告之自白與事實相符，本件事證明確，其犯行洵堪認定。
三、
  (一)、毒品危害防制條例於九十二年七月九日經總統公布修正，九十三年一月九日生
      效施行，依修正後之毒品危害防制條例第三十五條第一項第三款及第二項之規
      定，審判中之案件，由法院依修正後規定處理之；前項情形，依修正前之規定
      有利於行為人者，適用最有利於行為人之法律，茲比較修正前後相關之規定如
      下：
    1.依修正前之毒品危害防制條例規定，被告係符合於觀察、勒戒後無繼續施用傾
      向，經檢察官為不起訴處分後，四犯毒品防害防制條例第十條第二項之罪之情
      形－
      (1)按犯毒品危害防制條例第十條之罪者，檢察官應先將被告送勒戒處所觀察、
        勒戒，其期間不得逾一個月；經觀察、勒戒後，無繼續施用毒品之傾向者，
        應由檢察官為不起訴處分；依第二十條第二項規定為不起訴之處分後，三犯
        以上第十條之罪者，不適用該項規定。同條例第二十條第一項、第二項前段
        、第三項前段分別定有明文。
    (2)被告曾因二次施用毒品案件，經本院先後以八十八年度毒聲字第三九一號、
        八十八年度毒聲字第二五七四號裁定送觀察、勒戒後，均認無繼續施用毒品
        之傾向，經臺灣新竹地方法院檢察署檢察官分別於八十八年四月三十日以八
        十八年度偵字第九一一號、八十九年五月十二日以八十九年度毒偵緝字第八
        七號各為不起訴處分確定。復因施用第二級毒品案件，經臺灣新竹地方法院
        檢察署檢察官聲請本院裁定送強制戒治，並以八十九年度毒偵字第一四七三
        號提起公訴，嗣經本院以八十九年度竹簡字第三九五號判決有期徒刑五月確
        定，而其強制戒治處分期間經依本院九十年度毒聲字第五三八號裁定停止戒
        治，所餘戒治期間付保護管束，嗣於九十年十一月二日保護管束期滿，有臺
        灣新竹地方法院檢察署刑案資料查註紀錄表、全國施用毒品案件記錄表、受
        觀察勒戒人毒品及前科紀錄簡表與臺灣高等法院被告全國前案紀錄表各一份
        等在卷可參，依前開規定，其係四犯施用毒品之罪，所為應予以依法論罪科
        刑。
    2.依修正後之毒品危害防制條例第二十三條第二項之規定，被告係符合觀察、勒
      戒或強制戒治執行完畢釋放後，五年內再犯第十條之罪，檢察官應依法追訴，
      所為亦應予論罪科刑。
  (二)綜上所述，本件無論修正前後，均應依法為追訴處罰；而修正前後毒品危害防制
    條例第十條第二項之構成要件及法定本刑均相同，依該條例第三十五條第一項第
    三款、刑法第二條第一項前段之規定，本件自應適用修正後同條例第十條第二項
    之規定處理之。
四、核被告施用安非他命、ＭＤＭＡ毒品，所為均係犯毒品危害防制條例第十條第二
    項之罪。其持有第二級毒品之低度行為為施用第二級毒品之高度行為所吸收，不
    另論罪。又查，被告供稱係以將第二級毒品安非他命、ＭＤＭＡ同時混合置於錫
    箔紙加熱吸食煙霧之方式，施用上開第二級毒品安非他命、ＭＤＭＡ，被告所犯
    上開二罪顯係一行為觸犯數罪名，屬想像競合犯，應從情節較重之施用第二級毒
    品安非他命罪處斷。其犯有事實欄一、(一)、所示前科，為卷附臺灣新竹地方法院
    檢察署刑案資料查註記錄表、臺灣高等法院被告全國前案記錄表所載明，於五年
    內再犯本件有期徒刑以上之罪，為累犯，應依刑法第四十七條之規定加重其刑。
    爰審酌被告前曾多次施用毒品，已經觀察、勒戒及強制戒治後，猶不知自制，顯
    然自制力薄弱，無視毒品對其個人身心及社會之負面影響，惟念其所為係戕害自
    身身心健康，犯罪手段、情節及所生危害均尚非重大，參以其犯罪後坦承犯行，
    施用毒品之次數等一切情狀，量處如主文所示之刑，並諭知易科罰金之折算標準
    ，以資懲儆。
五、扣案之安非他命一包（毛重零點二公克，九十一年度安保管字第四二三號，扣押
    物品清單見第二六一號卷內），係管制之第二級毒品，應依修正後毒品危害防制
    條例第十八條第一項前段沒收銷燬，另扣案之吸食器一組（九十一年度保管字第
    一七二七號，扣押物品清單見第二六一號卷內），被告雖否認為其所有，然係銀
    色鋁箔紙一張、白色紙張截角一張、黃色便利貼一張，鋁箔紙上面有附著白色結
    晶物，證物袋內有些許白色粉末及結晶體，顯仍殘留安非他命，經本院勘驗無誤
    ，因與管制之第二級毒品安非他命殘渣無法析離，不論屬於被告與否，亦一併諭
    知沒收銷燬。
六、據上論斷，應依刑事訴訟法第二百七十三條之一第一項、第二百九十九條第一項
    前段，修正後毒品危害防制條例第三十五條第一項第三款、第十條第二項、第十
    八條第一項前段，刑法第十一條前段、第二條第一項前段、第五十五條、第四十
    七條、第四十一條第一項、罰金罰鍰提高標準條例第二條，判決如主文。
本案經檢察官乙○○到庭執行職務。
中      華      民      國    九十三    年      一      月      十九    日
                              臺灣新竹地方法院刑事第三庭
                                      法    官  黃美盈
如不服本判決，應於判決送達後十日內向本院提出上訴狀（應附繕本），上訴於臺灣
高等法院。
右正本證明與原本無異。
                                      書 記 官  吳尚文
中      華      民      國    九十三    年      一      月      十九    日
附錄本案論罪科刑法條全文：
毒品危害防制條例第十條第二項：
施用第二級毒品者，處三年以下有期徒刑。
